【裁判字號】    92,交簡附民上,1
【裁判日期】    920912
【裁判案由】    請求賠償損害
【裁判全文】
臺灣彰化地方法院刑事附帶民事訴訟判決          九十二年度交簡附民上字第一號
    上  訴  人
    即被上訴人    丙○○
    上  訴  人
    即被上訴人    乙○○
    兼法定代理人  甲○○
右列上訴人乙○○因九十二年度彰交簡字第九三號過失傷害案件，經上訴人丙○○提
起附帶民事訴訟，請求損害賠償事件，上訴人對於中華民國九十二年四月十八日本院
彰化簡易庭九十二年度彰交簡附民字第一號判決，提起上訴，本院合議庭判決如左：
    主      文
原判決命上訴人即被上訴人乙○○、甲○○連帶給付逾新台幣伍仟元部分廢棄。
右廢棄部分，被上訴人丙○○在第一審之訴駁回。
兩造其餘上訴駁回。
    事      實
甲、上訴人即被上訴人丙○○方面：
一、聲明：１、原判決關於上訴人丙○○敗訴部分廢棄。２、被上訴人乙○○、甲○○共應連帶給付原告新台幣（下同）二百十二萬元。
二、陳述：除與原審判決記載相同者，茲予引用外，並補述略稱：
    上訴人丙○○因本件肇事所受損害為：（一）醫療費用，包括掛號費、部分負擔
    、診斷書費用、自付費用、台北與彰化間往返費用共六萬元。（二）工作損失，
    包括業務主管底薪加獎金月入八萬元，十二個月共計九十六萬元。（三）慰撫金
    一百十萬元。
乙、上訴人即被上訴人乙○○、甲○○方面：
一、聲明：１、原判決不利於上訴人乙○○、甲○○部分廢棄。２、右廢棄部分被上
    訴人丙○○在第一審之訴駁回。
二、陳述：除與原審判決記載相同者，茲予引用外，並補述略稱：
    被上訴人丙○○轉彎車未讓直行之上訴人乙○○先行，被上訴人丙○○與有較重
    之過失，法院得減輕或免除賠償金額，又被上訴人丙○○僅受有左肩及左胸壁鈍
    挫傷，原審酌定慰撫金五萬元，亦屬過高。
    理      由
一、本件上訴人即被上訴人丙○○在原審起訴主張被上訴人即上訴人乙○○於九十一
    年五月四日十一時許，騎ＧＺ八－一二九號重型機車，在彰化縣彰化巿光復路與
    長興街交岔路口時，因騎車過失撞及上訴人即被上訴人丙○○所騎機車，致上訴
    人即被上訴人丙○○受有左肩及左胸壁鈍挫傷之傷害，受有損害，業據其提出診
    斷證明書、醫療費用收據等件為證，並經本院九十二年度交簡上字第六號刑事判
    決認定，且判處罪刑在案。
二、按因故意或過失不法侵害他人權利者，負損害賠償責任；限制行為能力人，不法
    侵害他人之權利者，以行為時有識別能力為限，與其法定代理人連帶負損害賠償
    責任。不法侵害他人之身體、健康、名譽、自由、信用、隱私、貞操，或不法侵
    害其他人格法益而情節重大者，被害人雖非財產上之損害，亦得請求賠償相當之
    金額；民法第一百八十四條第一項前段、第一百八十七條前段、第一百九十五條
    第一項前段分別定有明文。上訴人即被上訴人乙○○不法侵害上訴人即被上訴人
    丙○○之身體，既經認定，上訴人即被上訴人甲○○為乙○○之法定代理人，對
    於上訴人即被上訴人丙○○因而所受之損害，自應連帶負賠償責任。
三、茲所應審酌者，為上訴人即被上訴人丙○○所得請求上訴人即被上訴人乙○○、
    甲○○連帶賠償之金額，爰分述如左：
（一）醫療費用部分：上訴人即被上訴人丙○○主張因本件肇事受傷，支出包括掛號
      費、部分負擔、診斷書費用、自付費用、台北與彰化間往返費用共六萬元等情
      ，固據提出彰化基督教醫院診斷書一紙及醫藥費收據三紙、長庚紀念醫院台北
      分院診斷書一紙及醫藥費收據六紙、臺大醫院之診斷書一紙及醫藥費收據六紙
      為證，但上訴人即被上訴人乙○○、甲○○否認其為必要費用，經查：上述彰
      化基督教醫院診斷書記載之診斷為「左肩及左胸壁鈍挫傷」，證明及醫囑為「
      九十一年五月四日、六日至急診治療，十四日至門診治療，九月十日至門診治
      療」，長庚醫院診斷書記載之診斷為「胸部挫傷」，醫囑為「九十一年五月七
      日至本院看診治療」，臺大醫院之診斷書記載之診斷病名為「以下空白」，醫
      囑為「九十一年五月七日、六月四日、二十日、七月三十日、九月二十四日、
      十月二十二日來院門診六次」，可見上訴人即被上訴人丙○○於九十一年五月
      四日車禍發生當日所受傷害，係當日在彰化基督教醫院急診診斷之「左肩及左
      胸壁鈍挫傷」，至九十一年五月七日至長庚醫院看診時僅見「胸部挫傷」之傷
      害，未見「左肩鈍挫傷」之傷害，再至臺大醫院門診時，更已診斷不出任何病
      症，足見上訴人即被上訴人丙○○所受之傷害甚輕微，自九十一年五月四日至
      同月七日，短短三日，其所受傷害已幾乎痊癒，所以上訴人即被上訴人丙○○
      自以就近在彰化基督教醫院診治即可回復其損害，其遠至上述長庚醫院、臺大
      醫院所為之診療費用及往返費用，均不屬於回復損害之必要費用，又依其提出
      之上述彰化基督教醫院醫藥費用三紙所載，其掛號費、部分負擔均為零，僅支
      出自付之診斷書費用二百五十元，此部份診斷書費用又並非回復損害之必要費
      用，此外上訴人即被上訴人丙○○又未提出其他證據證明其有支出其他必要之
      醫療費用，其此部份請求，不應准許。
（二）工作損失部分：上訴人即被上訴人丙○○主張其月入八萬元，十二個月共損失
      九十六萬元等情，經上訴人即被上訴人乙○○、甲○○否認，經查，上訴人即
      被上訴人丙○○就此部分未提出任何證據證明之，且其所受傷害甚輕微，已如
      前述，不能證明其所受傷害足以影響其工作而造成損失，其此部份請求，亦不
      應准許。
（三）精神慰藉金部分；查上訴人即被上訴人丙○○自稱擔任業務月入八萬元，因本
      件車禍受傷，精神確受有損害，又上訴人即被上訴人乙○○肇事時尚為在學學
      生，甲○○做工維生，按工計酬，此各具兩造陳明，本院斟酌上訴人即被上訴
      人丙○○受有輕微傷害等實際情況，及兩造之身分、地位、經濟能力等，認為
      上訴人即被上訴人丙○○請求一百十萬元，尚嫌過高，應予核減為一萬元，方
      屬公允，逾此數額之請求，為無理由。
（四）綜上，上訴人即被上訴人丙○○因本件受傷所受之損害共計一萬元。又按損害
      之發生或擴大，被害人與有過失者，法院得減輕賠償金額，或免除之。民法第
      二百十七條第一項定有明文。本件肇事上訴人即被上訴人乙○○、丙○○各有
      過失，已如前述，並經上述刑事判決認定，本院審酌上訴人即被上訴人丙○○
      左轉彎時未注意後方來車，致阻擋後方來車行線，及上訴人即被上訴人乙○○
      自後超車未注意車前狀況、超車間隔等情，認上訴人即被上訴人乙○○、丙○○應各負百分之五十之過失責任，上訴人即被上訴人甲○○應承擔上訴人即被
      上訴人乙○○之過失責任。從而，上訴人即被上訴人丙○○依據侵權行為法律
      關係請求上訴人即被上訴人乙○○、甲○○連帶給付損害賠償，在五千元範圍
      內，洵屬正當，應予准許，逾此部分之請求，則無依據，不應准許。原審判決
      未認定上訴人即被上訴人丙○○亦與有過失，且未慮及上訴人即被上訴人丙○○所受傷害實甚輕微，而認其精神上損害應賠償五萬元，核屬過高，均有未洽
      。上訴人乙○○、甲○○上訴意旨指摘原判決就前開不應准許部分為不當，求
      予廢棄改判，為有理由，應由本院改判如主文第一、二項所示，而上訴人乙○○、甲○○指摘原判決就前開准許部分為不當，及上訴人丙○○指摘原判決就
      其請求駁回部分為不當，均無理由，應由本院駁回兩造上訴人此部分之上訴。
四、結論：本件上訴人丙○○之上訴為無理由，上訴人乙○○、甲○○之上訴為一部
    有理由，一部無理由，並依刑事訴訟法第四百五十五條之一第三項、第四百九十
    條、第三百六十八條、第三百六十九條第一項前段，判決如主文。
中      華      民      國    九十二    年      九      月     十二     日
                                臺灣彰化地方法院刑事第三庭
                                    審判長法官  余  仕  明
                                    法      官  李  雅  俐
                                    法      官  高  文  崇
右正本證明與原本無異。
如不服本判決，應於判決送達後十日內向本院提出上訴狀( 須繕附本 )。
                                    法院書記官  梁  高  賓
中      華      民      國    九十二    年      九      月     十二     日


司法院資訊處製作；財團法人民間司法改革基金會備份。
